dev/verbs/verbs.lexc
Multichar_Symbols 

%<vblex%>          ! Глагол

%<iv%>             ! Непереходный
%<tv%>             ! Переходный

%<caus%>           ! 
%<freq%>           !  

%<inf%>            ! Инфинитив
%<ger%>            ! Масдар (имя действия)

%<aor%>            ! Общее время
%<fut%>            ! Будушее время
%<past%>           ! Прошедшее время
%<imp%>            ! Повелительное наклонение

%<gpr1%>           ! Причастие общего времени
%<gpr2%>           ! Причастие прошедшего времени
%<gpr3%>           ! Причастие будущего времени

%<gna1%>           ! Деепричастие общего времени
%<gna2%>           ! Деепричастие прошедшего времени 
%<gna3%>           ! Деепричастие будущего времени

%<neg%>            ! Отрицательная форма

%<m%>              ! Мужской род (кл. I)
%<f%>              ! Женский род (кл. II)
%<nt%>             ! Срендий род (кл. III)
%<pl%>             ! Множественное число (кл. IV)
%<mfn%>            ! Классный показател (кл. I, II, III, или IV)

%<nom%>            ! Именительный падеж
%<erg%>            ! Ергативный падеж
%<gen%>            ! Родительный падеж
%<dat%>            ! Дательный падеж

%>                 ! Граница морфемы
%{й%}              ! 
%{a%}              !

LEXICON Root

Verbs ; 

!!!!!!!!!!!!!!!!!!!!!!!!!!!!!!!!!!!!!!!!!!!!!!!!!!!!!!!!!!!!!!!!!!!!!!!!!!!!!!!

LEXICON CLIT-A

:%>хун # ;
:%>ха # ;
:%>гӀан # ;
:%>гӀанаб # ;

LEXICON CLIT-B

:%>го # ; 
:%>цин # ; 
:%>ги # ; 
:%>ни # ; 
:%>ин # ; 

LEXICON CLIT-V

%+ищ%<qst%>:%>%{й%}ищ # ; 
%+дай%<qst%>:%>дай # ; 

LEXICON CLIT-G

:%>гун # ;
:%>гин # ;

LEXICON CLIT-D

:%>%{a%}н # ;
:%>%{a%}ли # ;
:%>%{й%}илан # ;

LEXICON CLIT-E 

:%>у # ;
:%>хӀа # ;

!!!!!!!!!!!!!!!!!!!!!!!!!!!!!!!!!!!!!!!!!!!!!!!!!!!!!!!!!!!!!!!!!!!!!!!!!!!!!!!

LEXICON LOC-CASES

%<loc%>:%>да # ;
%<all%>:%>де # ;
%<abl%>:%>даса # ;
%<tra%>:%>дасан # ;

LEXICON V-GPR-DECL

%<nt%>:%>б # ; 
%<m%>:%>в # ; 
%<f%>:%>й # ;  
%<pl%>:%>л # ;

LEXICON V-GER-DECL-N

%<nom%>: # ;
%<erg%>:%>алъ # ;
%<gen%>:%>алъул # ;
%<dat%>:%>алъе # ;
:%>ал LOC-CASES ;

LEXICON V-GER-DECL-J

%<nom%>:й # ;
%<erg%>:%>ялъ # ;
%<gen%>:%>ялъул # ;
%<dat%>:%>ялъе # ;
:%>ял LOC-CASES ;

LEXICON V-GER-DECL-I

%<nom%>: # ;
%<erg%>:%>ялъ # ;
%<gen%>:%>ялъул # ;
%<dat%>:%>ялъе # ;
:%>ял LOC-CASES ;


!!!!!!!!!!!!!!!!!!!!!!!!!!!!!!!!!!!!!!!!!!!!!!!!!!!!!!!!!!!!!!!!!!!!!!!!!!!!!!!

LEXICON V-OBSH-LA
! Общее время 
%<aor%>:%>ла # ; 
%<aor%>%<neg%>:%>ларо # ; 
%<gpr1%>:%>ле V-GPR-DECL ; 
%<gpr1%>%<neg%>:%>ларе V-GPR-DECL ; 
%<gna1%>:%>лаго # ; 
%<gna1%>%<neg%>:%>ларого # ; 

LEXICON V-BUDU-LA 
! Будущее время
%<fut%>:%>ла # ; 
%<fut%>%<neg%>:%>ларо # ; 
%<gpr3%>:%>ле V-GPR-DECL ; 
%<gpr3%>%<neg%>:%>ларе V-GPR-DECL ; 

LEXICON V-OBSH-NA
! Общее время 
%<aor%>:%>на # ; 
%<aor%>%<neg%>:%>наро # ; 
%<gpr1%>:%>не V-GPR-DECL ; 
%<gpr1%>%<neg%>:%>наре V-GPR-DECL ; 
%<gna1%>:%>наго # ; 
%<gna1%>%<neg%>:%>нарого # ; 

LEXICON V-BUDU-NA 
! Будущее время
%<fut%>:%>на # ; 
%<fut%>%<neg%>:%>наро # ; 
%<gpr3%>:%>не V-GPR-DECL ; 
%<gpr3%>%<neg%>:%>наре V-GPR-DECL ; 

LEXICON V-PROS-NA
! Прошедшее время 
%<past%>:%>на # ; 
%<gpr2%>:%>ра V-GPR-DECL ; 

LEXICON V-PROS-NA-NEG
! Отрицательная форма прошедшего времени
%<past%>%<neg%>:%>чӀо # ; 
%<gna2%>%<neg%>:%>чӀого # ; 
%<gpr2%>%<neg%>:%>чӀе V-GPR-DECL ; 

LEXICON V-PROS-NA-GNA
! Деепричастие прошедшего времени
%<gna2%>:%>н # ; 

!!!!!!!!!!!!!!!!!!!!!!!!!!!!!!!!!!!!!!!!!!!!!!!!!!!!!!!!!!!!!!!!!!!!!!!!!!!!!!!

LEXICON V-IZE-ULA-ILA-UNA-E 

%<inf%>:%>изе # ;
%<ger%>:%>и V-GER-DECL-I ; 

:у V-OBSH-LA ; 

:и V-BUDU-LA ; 

:у V-PROS-NA ; 
:и V-PROS-NA-NEG ; 
:у V-PROS-NA-GNA ; 

%<imp%>:%>е # ;
%<imp%>%<neg%>:%>уге # ;

LEXICON V-IZE-ULA-ILA-ANA-A

%<inf%>:%>изе # ;
%<ger%>:%>и V-GER-DECL-I ; 

:у V-OBSH-LA ; 

:и V-BUDU-LA ; 

:а V-PROS-NA ; 
:и V-PROS-NA-NEG ; 
:у V-PROS-NA-GNA ; 

%<imp%>:%>а # ;
%<imp%>%<neg%>:%>уге # ;

LEXICON V-IZE-ULA-ILA-ANA-E

%<inf%>:%>изе # ;
%<ger%>:%>и V-GER-DECL-I ; 

:у V-OBSH-LA ; 

:и V-BUDU-LA ; 

:а V-PROS-NA ; 
:и V-PROS-NA-NEG ; 
:у V-PROS-NA-GNA ; 

%<imp%>:%>е # ;
%<imp%>%<neg%>:%>уге # ;

LEXICON V-ZE-LA-LA-NA-J

%<inf%>:%>зе # ;
%<ger%>:%> V-GER-DECL-J ; 

V-OBSH-LA ; 

V-BUDU-LA ; 

V-PROS-NA ; 
V-PROS-NA-NEG ; 
V-PROS-NA-GNA ; 

%<imp%>:%>й # ;
%<imp%>%<neg%>:%>ге # ;

LEXICON V-INE-UNA-INA-ANA-A

%<inf%>:%>ине # ;
%<ger%>:%>ин V-GER-DECL-N ; 

:у V-OBSH-NA ; 

:и V-BUDU-NA ; 

:а V-PROS-NA ; 
:ин V-PROS-NA-NEG ; 
:у V-PROS-NA-GNA ; 

%<imp%>:%>а # ;
%<imp%>%<neg%>:%>уге # ;

LEXICON V-INE-UNA-INA-ANA-E

%<inf%>:%>ине # ;
%<ger%>:%>ин V-GER-DECL-N ; 

:у V-OBSH-NA ; 

:и V-BUDU-NA ; 

:а V-PROS-NA ; 
:ин V-PROS-NA-NEG ; 
:у V-PROS-NA-GNA ; 

%<imp%>:%>е # ;
%<imp%>%<neg%>:%>уге # ;

LEXICON V-EZE-OLA-ELA-UNA-E

%<inf%>:%>езе # ;
%<ger%>:%>е V-GER-DECL-J ; 

:о V-OBSH-LA ; 

:е V-BUDU-LA ; 

:у V-PROS-NA ; 
:е V-PROS-NA-NEG ; 
:у V-PROS-NA-GNA ; 

%<imp%>:%>е # ;
%<imp%>%<neg%>:%>уге # ;

LEXICON V-EZE-OLA-ELA-ANA-E

%<inf%>:%>езе # ;
%<ger%>:%>е V-GER-DECL-J ; 

:о V-OBSH-LA ; 

:е V-BUDU-LA ; 

:а V-PROS-NA ; 
:е V-PROS-NA-NEG ; 
:а V-PROS-NA-GNA ; 

%<imp%>:%>е # ;
%<imp%>%<neg%>:%>уге # ;


LEXICON V-EZE-OLA-ELA-ANA-A

%<inf%>:%>езе # ;
%<ger%>:%>е V-GER-DECL-J ; 

:о V-OBSH-LA ; 

:е V-BUDU-LA ; 

:а V-PROS-NA ; 
:е V-PROS-NA-NEG ; 
:а V-PROS-NA-GNA ; 

%<imp%>:%>а # ;
%<imp%>%<neg%>:%>уге # ;

LEXICON V-VEZE-OLA-VELA-UNA-E

%<inf%>:%>везе # ;
%<ger%>:%>е V-GER-DECL-J ; 

:о V-OBSH-LA ; 

:ве V-BUDU-LA ; 

:у V-PROS-NA ; 
:е V-PROS-NA-NEG ; 
:у V-PROS-NA-GNA ; 

%<imp%>:%>ве # ;
%<imp%>%<neg%>:%>уге # ;

LEXICON V-IZE-ULA-ILA-ANA-AE

V-IZE-ULA-ILA-ANA-A ;

%<imp%>:%>е # ;

LEXICON V-IZE-ULA-ILA-ANA-EA

V-IZE-ULA-ILA-ANA-E ;

%<imp%>:%>а # ;

!!!!!!!!!!!!!!!!!!!!!!!!!!!!!!!!!!!!!!!!!!!!!!!!!!!!!!!!!!!!!!!!!!!!!!!!!!!!!!!

LEXICON V-TV-CIALIZE-MFN
! цӀализе: цӀал/изе (-ула, -ила, -ана, -е)

%<vblex%>%<tv%>%<mfn%>: V-IZE-ULA-ILA-ANA-E ; 

LEXICON V-IV-XUTIIZE-MFN
! хутӀизе: хутӀ/изе (-ула, -ила, -ана, -а)
%<vblex%>%<iv%>%<mfn%>: V-IZE-ULA-ILA-ANA-A ; 

LEXICON V-IV-XIALTIIZE-MFN
! хӀалтӀизе: хӀалтӀ/изе (-ула, -ила, -ана, -е)
%<vblex%>%<iv%>%<mfn%>: V-IZE-ULA-ILA-ANA-E ; 

LEXICON V-IV-CIEZE-MFN
! цӀезе: цӀ/езе (-ола, -ела, -уна, -е) 

%<vblex%>%<iv%>%<mfn%>: V-EZE-OLA-ELA-UNA-E ; 

LEXICON V-TV-XXEZE-MFN
! ххезе	  хх/езе (-ола, -ела, -уна, -е)

%<vblex%>%<tv%>%<mfn%>: V-EZE-OLA-ELA-UNA-E ; 

LEXICON V-TV-TEZE-MFN
! тезе: т/езе (-ола, -ела, -ана, -е)

%<vblex%>%<tv%>%<mfn%>: V-EZE-OLA-ELA-ANA-E ; 

LEXICON V-IV-KKEZE-MFN
! ккезе: кк/езе (-ола, -ела, -ана, -а) 

%<vblex%>%<iv%>%<mfn%>: V-EZE-OLA-ELA-ANA-A ; 

LEXICON V-IV-KKVEZE-MFN
! кквезе: кк/везе (-ола, -вела, -уна, -е)

%<vblex%>%<iv%>%<mfn%>: V-VEZE-OLA-VELA-UNA-E ; 

LEXICON V-IV-KAMIZE-MFN
! камизе: кам/изе (-ула, -ила, -уна, -е)

%<vblex%>%<iv%>%<mfn%>: V-IZE-ULA-ILA-UNA-E ; 

LEXICON V-TV-ABIZE-MFN
! абизе: аб/изе (-ула, -ила, -уна, -е) 

%<vblex%>%<tv%>%<mfn%>: V-IZE-ULA-ILA-UNA-E ; 

LEXICON V-IV-KAZE-MFN
! къазе: къа/зе (-ла, -ла, -на, -й)

%<vblex%>%<iv%>%<mfn%>: V-ZE-LA-LA-NA-J ; 

LEXICON V-TV-XVAZE-MFN
! хъвазе: хъва/зе (-ла, -ла, -на, -й) 

%<vblex%>%<tv%>%<mfn%>: V-ZE-LA-LA-NA-J ; 

LEXICON V-IV-LUHINE-MFN
!лъугьине: лъугь/ине (-уна, -ина, -ана, -а)

%<vblex%>%<iv%>%<mfn%>: V-INE-UNA-INA-ANA-A ; 

LEXICON V-TV-RETIINE-MFN
! ретӀине: ретӀ/ине (-уна, -ина, -ана, -е) 

%<vblex%>%<tv%>%<mfn%>: V-INE-UNA-INA-ANA-E ; 

LEXICON V-IV-CIALGIINE-MFN
! чӀалгӀине: чӀалгӀ/ине (-уна, -ина, -ана, -е) 

%<vblex%>%<iv%>%<mfn%>: V-INE-UNA-INA-ANA-E ; 

!!!!!!!!!!!!!!!!!!!!!!!!!!!!!!!!!!!!!!!!!!!!!!!!!!!!!!!!!!!!!!!!!!!!!!!!!!!!!!!

LEXICON V-TV-HABIZE-MFN
! гьабизе: гьа[б]/изе (-ула, -ила, -уна, -е)

%<vblex%>%<tv%>%<m%>:в V-IZE-ULA-ILA-UNA-E ; 
%<vblex%>%<tv%>%<f%>:й V-IZE-ULA-ILA-UNA-E ; 
%<vblex%>%<tv%>%<nt%>:б V-IZE-ULA-ILA-UNA-E ; 
%<vblex%>%<tv%>%<pl%>:р V-IZE-ULA-ILA-UNA-E ; 

LEXICON Verbs 
абизе:аб V-TV-ABIZE-MFN ; ! "говорить, сказать"
гӀунтӀизабизе:гӀунтӀизаб V-TV-ABIZE-MFN ; ! "доводить, довести; собщать, сообщить"
лъазабизе:лъазаб V-TV-ABIZE-MFN ; ! "учить"
хъамизе:хъам V-TV-ABIZE-MFN ; ! "уносить, унести"
кьабизе:кьаб V-TV-ABIZE-MFN ; ! "бить, побить; избить; колотить, поколотить"
чӀамизе:чӀам V-TV-ABIZE-MFN ; ! "жевать, разжевать; разжёвывать"
сверизабизе:сверизаб V-TV-ABIZE-MFN ; ! "вертеть; крутить; кружить; вращать; поворачивать"
камизе:кам V-IV-KAMIZE-MFN ; ! "не хватать, не хватить"
хисизе:хис V-TV-CIALIZE-MFN ; ! "менять, изменить, переменить"
байбихьизе:байбихь V-TV-CIALIZE-MFN ; ! "начинать, начать"
гьикъизе:гьикъ V-TV-CIALIZE-MFN ; ! "спрашивать, спросить"
нухмалълъизе:нухмалъ V-TV-CIALIZE-MFN ; ! ""
малълъизе:малъ V-TV-CIALIZE-MFN ; ! "учить, научить; обучать, обучить"
цӀунизе:цӀун V-TV-CIALIZE-MFN ; ! "беречь, сберечь; сберегать"
хьихьизе:хьихь V-TV-CIALIZE-MFN ; ! "содержать"
гӀуцӀизе:гӀуцӀ V-TV-CIALIZE-MFN ; ! "организовывать,  организовать"
къотӀизе:къотӀ V-TV-CIALIZE-MFN ; ! "резать, отрезать; разрезать, порезать, срезать, вырезать"
гӀенеккизе:гӀенекк V-TV-CIALIZE-MFN ; ! "слушать, послушать; выслушивать, выслушить"
хӀалбихьизе:хӀалбихь V-TV-CIALIZE-MFN ; ! "пробовать, попробовать; опробовать"
чуризе:чур V-TV-CIALIZE-MFN ; ! "мыть, помыть; вымыть"
хутӀизе:хутӀ V-IV-XUTIIZE-MFN ; ! "оставаться, остаться"
рагӀизе:рагӀ V-IV-XUTIIZE-MFN ; ! "слышать, услышать"
хисизе:хис V-IV-XIALTIIZE-MFN ; ! "меняться, измениться, перемениться"
ахӀизе:ахӀ V-IV-XIALTIIZE-MFN ; ! "кричать"
бажаризе:бажар V-IV-XIALTIIZE-MFN ; ! "уметь, суметь; мочь, смочь"
гвангъизе:гвангъ V-IV-XIALTIIZE-MFN ; ! "блестеть, заблестеть; сиять, засиять"
хIадурлъизе:хIадурлъ V-IV-XIALTIIZE-MFN ; ! "готовиться,  подготовляться;  приготовляться,  приготовиться"
рагьизе:рагь V-IV-XIALTIIZE-MFN ; ! "открываться, раскрываться, раскрыться"
сверизе:свер V-IV-XIALTIIZE-MFN ; ! "вертеться, завертеться; крутиться, закрутиться"
хӀинкъизе:хӀинкъ V-IV-XIALTIIZE-MFN ; ! "бояться; пугаться, испугаться"
разилъизе:разилъ V-IV-XIALTIIZE-MFN ; ! "соглашаться, согласиться"
речӀчӀизе:речӀчӀ V-IV-XIALTIIZE-MFN ; ! "бросаться, броситься, кидаться, кинуться"
гӀажаиблъизе:гӀажаиблъ V-IV-XIALTIIZE-MFN ; ! "удивляться, удивиться"
чӀвазе:чӀва V-TV-XVAZE-MFN ; ! "убивать, убить"
лъазе:лъа V-TV-XVAZE-MFN ; ! "знать"
хӀазе:хӀа V-TV-XVAZE-MFN ; ! "играть"
хазе:ха V-TV-XVAZE-MFN ; ! "чесать, расчёсывать, причёсывать"
цӀазе:цӀа V-TV-XVAZE-MFN ; ! "тянуть, потянуть; тащить, потащить"
чӀаразе:чӀара V-TV-XVAZE-MFN ; ! "полоть, прополоть"
дандбазе:дандба V-TV-XVAZE-MFN ; ! "собирать, собрать"
цузе:цу V-TV-XVAZE-MFN ; ! "примыкать"
щвазе:щва V-TV-XVAZE-MFN ; ! "сыпать, засыпать; посыпать"
цӀузе:цӀу V-TV-XVAZE-MFN ; ! "цедить, процедить; процеживать, сцеживать"
кваназе:квана V-TV-XVAZE-MFN ; ! "есть, поесть; кушать, покушать"
къачӀазе:къачӀа V-TV-XVAZE-MFN ; ! "чинить, починить"
цӀезе:цӀ V-IV-CIEZE-MFN ; ! "заполняться, заполниться"
ххезе:хх V-TV-XXEZE-MFN ; ! "вдевать, вдеть"
сузе:с V-TV-XXEZE-MFN ; ! "срезать"
тӀезе:тӀ V-TV-XXEZE-MFN ; ! "рвать, отрывать, оторвать, обрывать, оборвать, срывать,  сорвать"
лъезе:лъ V-TV-XXEZE-MFN ; ! "складывть, класть, ложить"
кьезе:кь V-TV-XXEZE-MFN ; ! "давать, дать"
къазе:къа V-IV-KAZE-MFN ; ! "закрываться, закрыться"
рахазе:раха V-IV-KAZE-MFN ; ! "закрываться, закрыться"
цӀорозе:цӀоро V-IV-KAZE-MFN ; ! "холодеть, похолодеть"
хагазе:хага V-IV-KAZE-MFN ; ! "быть, стать бесчувственным"
квачазе:квача V-IV-KAZE-MFN ; ! "охлаждаться, остужатьтся"
дандчӀвазе:дандчӀва V-IV-KAZE-MFN ; ! "видеться, встречаться, встретиться"
лъугьине:лъугь V-IV-LUHINE-MFN ; ! "входить, войти, выходить, выйти"
ине: V-IV-LUHINE-MFN ; ! "идти, ходить"
ретӀине:ретӀ V-TV-RETIINE-MFN ; ! "одевать, одеть"
рикӀкӀине:рикӀкӀ V-TV-RETIINE-MFN ; ! "подсчитать"
чӀалгӀине:чӀалгӀ V-IV-CIALGIINE-MFN ; ! "скучать"
рикӀкӀине:рикӀкӀ V-IV-CIALGIINE-MFN ; ! "считать, сосчитать"
гьабизе:гьа V-TV-HABIZE-MFN ; ! "делать, сделать"
ккезе:кк V-IV-KKEZE-MFN ; ! "очутиться, оказаться"
рекъезе:рекъ V-IV-KKEZE-MFN ; ! "приспосабливаться, приспособляться, приспособиться"
тезе:т V-TV-TEZE-MFN ; ! "оставлять, оставить"
цӀехезе:цӀех V-TV-TEZE-MFN ; ! "спрашивать, спросить"
кквезе:кк V-IV-KKVEZE-MFN ; ! "держаться, придерживаться"
